臺灣臺中地方法院刑事判決
110年度訴字第1871號
公  訴  人  臺灣臺中地方檢察署檢察官
被      告  吳輝龍


                    （現另案於法務部○○○○○○○○○○○執行中）
上列被告因公共危險等案件，經檢察官提起公訴（110年度偵字
第12787、17297號），茲被告於準備程序中就被訴事實為有罪之
陳述，受命法官於聽取當事人之意見後，由本院合議庭裁定由受
命法官獨任進行簡式審判程序，判決如下：
    主　　文
吳輝龍犯如附表編號1至4所示之罪，各處如附表編號1至4所示之
刑及沒收。附表編號1、3部分，應執行有期徒刑壹年；附表編號
2、4部分，應執行有期徒刑伍月，如易科罰金，以新臺幣壹仟元
折算壹日。沒收部分併執行之。
　　犯罪事實
一、吳輝龍意圖為自己不法之所有，基於竊盜之犯意，駕駛車牌
    號碼0000-00號自用小客車（下稱系爭車輛），於民國110年
    3月21日下午2時17分許，攜帶客觀上可作兇器使用之破壞剪
    1把，前往臺中市豐原區豐勢路2段與富陽路口之工地，以上
    開破壞剪剪開門鎖後入內，再剪開綑綁鋼筋之鐵條後（毀損
    部分未據告訴），將鋼筋搬運上車，以此方式竊取林佳青所
    管領之鋼筋約2公噸【價值約新臺幣（下同）4萬元】。得手
    後，將破壞剪1把棄置現場。
二、吳輝龍於同年3月25日下午，因案前往臺中市○區○○路0段00
    號之本院刑事第二法庭應訊。嗣於同日下午3時33分許，行
    經臺灣臺中地方檢察署第二辦公大樓旁之機車停車場，見李
    濂所有之四分之三罩式淡藍色機車安全帽1頂（價值約2,000
    元，下稱系爭安全帽）懸掛在車牌號碼000-000號普通重型
    機車之右後照鏡且無人看管，竟意圖為自己不法之所有，基
    於竊盜之犯意，徒手將之竊取。得手後，旋駕駛系爭車輛離
    去，預計作為日後行竊物品時使用。
三、吳輝龍意圖為自己不法之所有，基於竊盜之犯意，駕駛系爭
    車輛搭載不知情之HOANGHAILAM及PHAMDUYKHANH（均越南籍
    ，中文名分別為黃海林及范維慶，下稱黃海林及范維慶，經
    臺灣臺中地方檢察署檢察官以110年度偵字第12787號為不起
    訴處分確定），於同年3月25日晚間7時30分許，攜帶客觀上
    可作兇器使用之破壞剪1把，前往臺中市○○區○○路000巷0號
    之工地，徒手將鋼筋搬運上車，以此方式竊取許耿誌所管領
    之鋼筋約500公斤（價值約1萬元）。
四、嗣警於同年3月25日晚間，發現系爭車輛停放在臺中市○○區○
    ○路000巷0號之工地內，且吳輝龍及黃海林、范維慶正在搬
    運鋼筋，乃通報警力支援攔查。詎吳輝龍明知在公眾往來之
    道路上闖越紅燈及逆向行駛，極易造成交通事故釀成重大傷
    亡，致生道路上人車通行往來之危險，詎為逃避警方依法執
    行攔查職務，竟基於妨害公眾往來安全之犯意，罔顧其他用
    路人車之安全，無視交通號誌標線之指示，於同日晚間7時4
    4分許，駕駛系爭車輛搭載黃海林及范維慶，自上開工地起
    駛，沿臺中市神岡區豐原大道8段、豐洲路、堤南路、神洲
    路850巷等路段，以闖越多處路口紅燈及持續逆向等方式行
    駛，致生人車往來之危險。嗣經警於同日晚間7時59分許，
    在臺中市○○區○○路0段000巷00○0號查獲，並扣得鋼筋1批、
    系爭安全帽1頂、工地安全帽2頂、反光背心2件、布手套4包
    、布手套1雙及破壞剪（小）1支。
五、案經林佳青訴由臺中巿政府警察局豐原分局、李濂訴由臺中
    市政府第一分局移送臺灣臺中地方檢察署檢察官偵查起訴。
    理　　由
一、認定犯罪事實之證據及理由：
　　前揭犯罪事實，業據被告吳輝龍於警詢、偵查中、本院準備
    程序及審理時（見偵12787卷第37頁至第43頁、第256頁、偵
    17297卷第29頁至第35頁、本院卷第70頁、第83頁）均坦承
    不諱，核與證人即告訴人林佳青、李濂、證人即被害人許耿
    誌、證人鄭家驊於警詢、證人黃海林、范維慶、蘇子豪於警
    詢、偵查中（見偵12787卷第53頁至第58頁、第65頁至第70
    頁、第73頁至第77頁、第83頁至第87頁、第93頁至第95頁、
    第101頁至第103頁、第251頁至第254頁、第271頁至第273頁
    、偵17297卷第37頁至第39頁）證述情節相符，復有員警職
    務報告、臺中市政府警察局豐原分局扣押筆錄暨扣押物品目
    錄表、扣案物品照片、監視器錄影畫面截圖照片、現場照片
    、被告遭逮捕現場照片、員警密錄器錄影畫面截圖照片、臺
    中市政府警察局舉發違反道路交通管理事件通知單影本、車
    輛詳細資料報表、車號查詢汽車車籍資料、證號查詢汽車駕
    駛人資料、車牌號碼000-000號普通重型機車之車號查詢機
    車車籍資料、臺中市政府警察局第一分局西區派出所受(處)
    理案件證明單附卷可稽（見偵12787卷第29頁至第32頁、第1
    09頁至第113頁、第117頁至第121頁、第127頁至第153頁、
    第161頁至第165頁、第173頁至第183頁、第205頁至第209頁
    、第283頁、偵17297卷第25頁至第27頁、第41頁至第59頁）
    。足徵被告自白與事實相符，應堪採信。本案事證已臻明確
    ，被告犯行均堪認定。
二、論罪科刑：
（一）按刑法第321條第1項第3款之攜帶兇器竊盜罪，係以行為
      人攜帶兇器為其加重條件，此所謂兇器，其種類並無限制
      ，凡客觀上足以對人之生命、身體、安全構成威脅，具有
      危險性之兇器為已足，並不以攜帶之初有行兇之意圖為必
      要（最高法院79年台上字第5253號判例意旨參照）。查被
      告於犯罪事實欄ㄧ、三攜帶之破壞剪各1支，均係金屬製器
      械，客觀上均足以對人之身體、生命、安全構成威脅，具
      有危險性，為刑法第321條第1項第3款所稱之兇器無疑。
      　
（二）按刑法第185條第1項妨害公眾往來安全罪，係採具體危險
      說，祇須損壞、壅塞之行為，造成公眾往來危險之狀態為
      已足，不以全部損壞、壅塞或發生實害為必要。又所謂「
      致生往來之危險」，乃指損壞、壅塞陸路等公眾往來之設
      備，或以他法所為結果，致使人、車不能或難予往來通行
      ，如必欲通行，將使人、車可能發生危險，亦即在客觀上
      祇須此等行為，有發生公眾往來危險狀態之存在，自屬妨
      害交通之安全，即成立本罪（最高法院101年度台上字第2
      375號判決參照）。而該條所規定之「他法」，係指除損
      壞、壅塞以外，其他凡足以妨害公眾往來通行之方法皆是
      。被告於犯罪事實四所載之時、地，以闖越多處路口紅燈
      及持續逆向等方式行駛，顯已足生其他車輛往來之公共危
      險無疑。
（三）核被告就犯罪事實欄ㄧ所為，係犯刑法第321條第1項第2款
      、第3款之攜帶兇器毀壞安全設備竊盜罪；就犯罪事實欄
      二所為，係犯刑法第320條第1項之竊盜罪；就犯罪事實欄
      三所為，係犯刑法第321條第1項第3款之攜帶兇器竊盜罪
      ；就犯罪事實欄四所為，係犯刑法第185條第1項之妨害公
      眾往來安全罪。被告所為上開4次犯行，犯意各別，行為
      互殊，應予分論併罰。
（四）被告前因公共危險案件，經臺灣彰化地方法院以106年度
      交簡字第2879號簡易判決判處有期徒刑6月確定，於108年
      2月28日執行完畢，有臺灣高等法院被告前案紀錄表在卷
      可參，其於上開有期徒刑執行完畢後之5年內，故意再犯
      本案有期徒刑以上之罪，為累犯，被告前經判刑確定執行
      完畢後再犯本案各罪，顯見其前罪之徒刑執行無成效，對
      刑罰反應力薄弱，均應依刑法第47條第1項規定加重其刑
      。
（五）爰審酌被告不思以正當途徑獲取所需財物，因一己之私竊
      取他人財物，缺乏尊重他人財產權之法治觀念，迄今尚未
      與告訴人林佳青、李濂及被害人許耿誌達成和解，賠償其
      等所受損害，及其於公眾往來之道路上以闖越多處路口紅
      燈及持續逆向等方式行駛，影響道路之行人及車輛，危害
      公眾路權、用路安全，行為實值非難，並斟酌其犯後坦承
      犯行，暨其為國中畢業，之前從事防水，家庭經濟狀況小
      康（見本院卷第83頁）等一切情狀，分別量處如附表編號
      1至4所示之刑，就得易科罰金與不得易科罰金部分，分別
      定其應執行刑，並就附表編號2、4及其定執行刑部分均諭
      知易科罰金之折算標準。
三、沒收：
（一）按刑法第38條之1第4項雖規定犯罪所得包括違法行為所得
      、其變得之物或財產上利益及其孳息，惟沒收所得之立法
      意旨，係在禁止行為人因犯罪行為獲有利得及取得該利得
      所生之利得，是如被告將違法行為所得之物變價為其他財
      物之案型，最終應沒收之所得，應不少於被告因違法行為
      取得之原利得，亦即，在被告就原利得為變價之情形下，
      如變價所得超過原利得，則逾原利得之變價額部分，自屬
      變得之財物，而屬應沒收之所得範圍；如變價所得低於原
      利得（即如低價出售），行為人其因犯罪而獲有原利得之
      既存利益，並不因其就已取得之原利得為低價變價之自損
      行為而受有影響，仍應以原利得為其應沒收之不法利得，
      如不依此解釋適用，行為人無異可利用原利得低價轉售行
      為，而規避沒收所得之規定，保有該部分差價之不法利益
      。從而，被告於犯罪事實欄一竊得之鋼筋2公噸，雖未扣
      案，然既為其犯罪所得，且迄今亦未實際合法發還告訴人
      林佳青，不因被告辯稱以低價變賣而受影響，應依刑法第
      38條之1第1項前段及第3項之規定諭知沒收，並於全部或
      一部不能沒收或不宜執行沒收時，追徵其價額。又扣案被
      告於犯罪事實欄二竊得之系爭安全帽1頂，屬其犯罪所得
      ，尚未實際合法發還給告訴人李濂，應依刑法第38條之1
      第1項前段規定沒收。至被告於犯罪事實欄三竊得被害人
      許耿誌所管領之鋼筋1批，已發還予被害人許耿誌，有臺
      中市政府警察局豐原分局翁子派出所贓物認領保管單1紙
      附卷為憑（見偵12787卷第125頁），是此部分之犯罪所得
      既已合法發還，依刑法第38條之1第5項規定自不予宣告沒
      收。
（二）扣案之破壞剪1支、工地安全帽2頂、反光背心2件、布手
      套4包、布手套1雙及破壞剪（小）1支，均為被告所有，
      且係供其為犯罪事實欄一、三犯行所用之物，業經被告供
      述在卷（見偵12787卷第39頁），爰依刑法第38條第2項前
      段規定宣告沒收。
據上論斷，應依刑事訴訟法第273條之1第1項、第299條第1項前
段，刑法第185條第1項、第320條第1項、第321條第1項第2款、
第3款、第47條、第41條第1項前段、第51條第5款、第38條之1第
1項前段、第3項、第38條第2項，刑法施行法第1條之1第1項，判
決如主文。
本案經檢察官黃勝裕提起公訴，檢察官宋恭良到庭執行職務。
中　　華　　民　　國　 110 　年　　11　　月　 24    日　
                 刑事第十一庭  法  官  許曉怡
以上正本證明與原本無異。
如不服本判決應於收受判決後20日內向本院提出上訴書狀，並應
敘述具體理由；其未敘述上訴理由者，應於上訴期間屆滿後20日
內向本院補提理由書（均須按他造當事人之人數附繕本）「切勿
逕送上級法院」。
告訴人或被害人如不服判決，應備理由具狀向檢察官請求上訴，
上訴期間之計算，以檢察官收受判決正本之日起算。
                                書記官  郭淑琪
中　　華　　民　　國　　110 　年　　11　　月　　24  日　
附表 :
編號 犯罪事實 主文  1 犯罪事實欄一 吳輝龍犯攜帶兇器毀壞安全設備竊盜罪，累犯，處有期徒刑捌月。扣案之破壞剪壹支沒收；未扣案之犯罪所得鋼筋2公噸沒收，於全部或一部不能沒收或不宜執行沒收時，追徵其價額。  2  犯罪事實欄二 吳輝龍犯竊盜罪，累犯，處有期徒刑參月，如易科罰金，以新臺幣壹仟元折算壹日。扣案之系爭安全帽壹頂沒收，於全部或一部不能沒收或不宜執行沒收時，追徵其價額。  3  犯罪事實欄三 吳輝龍犯攜帶兇器竊盜罪，累犯，處有期徒刑柒月。扣案之工地安全帽貳頂、反光背心貳件、布手套肆包、布手套壹雙及破壞剪（小）壹支沒收。  4  犯罪事實欄四 吳輝龍犯妨害公眾往來安全罪，累犯，處有期徒刑肆月，如易科罰金，以新臺幣壹仟元折算壹日。 
附錄論罪科刑法條
中華民國刑法第185條第1項
損壞或壅塞陸路、水路、橋樑或其他公眾往來之設備或以他法致
生往來之危險者，處5年以下有期徒刑、拘役或1萬5千元以下罰
金。
中華民國刑法第320條第1項
意圖為自己或第三人不法之所有，而竊取他人之動產者，為竊盜
罪，處 5 年以下有期徒刑、拘役或 50 萬元以下罰金。
中華民國刑法第321條第1項第2、3款
犯前條第1項、第2項之罪而有下列情形之一者，處6月以上5年以
下有期徒刑，得併科50萬元以下罰金：
二、毀越門窗、牆垣或其他安全設備而犯之。
三、攜帶兇器而犯之。